【裁判字號】    91,易,2255
【裁判日期】    920617
【裁判案由】    竊盜等
【裁判全文】
臺灣桃園地方法院刑事判決                        九十一年度易字第二二五五號
    公  訴  人  臺灣桃園地方法院檢察署檢察官
    被      告  乙○○
右列被告因竊盜等案件，經檢察官提起公訴（九十一年度偵字第一六四九二號、九十
一年度偵字第二０六七一號），本院判決如左：
    主  文
乙○○竊盜，累犯，處有期徒刑肆月；又意圖為自己不法之所有，而侵占離本人所持
有之物，處罰金伍佰元，罰金如易服勞役以參佰元折算壹日。
    事  實
一、乙○○曾於民國八十八年間因傷害案件，經本院於八十八年七月二十日判處有期
    徒刑六月，於八十八年九月十三日確定，並於九十年一月三日執行完畢，猶不知
    悔改，復於（一）九十年十二月二十六日凌晨至上午七時五十分許間之某時，見
    丙○○所有車牌號碼Ｌ五─二一三一號自小客車停放於桃園縣平鎮市○○○路八
    號旁，竟意圖為自己不法之所有，以不詳方法破壞該車右前車窗玻璃（毀損部分
    未據告訴），進入車內竊取該車之汽車音響一組，得手後，經丙○○於當日上午
    七時五十分許報警，為警於車內採集乙○○左拇指指紋而查獲上情。（二）九十
    一年十一月七日晚上十時許，在桃園縣中壢市中原大學門口附近路上，拾獲甲○○所有於九十一年十一月七日凌晨三、四時許，在桃園縣中壢市○○路二十號前
    遭竊而離甲○○所持有之萬通銀行信用卡一張（卡號000000000000
    0000號），竟意圖為自己不法之所有，將之侵占入己。嗣於九十一年十一月
    十一日凌晨三時十分許，在桃園縣中壢市○○○路五八九號前為警查獲，並起出
    該張信用卡而偵悉上情。
二、案經桃園縣警察局平鎮分局及中壢分局移送台灣桃園地方法院檢察署檢察官偵查
    起訴。
    理  由
一、訊據被告乙○○固坦承於右揭時、地侵占甲○○之信用卡，惟矢口否認有竊盜之
    犯行，辯稱：案發當時伊人在新竹，並未至平鎮市，不知為何車內會有伊的指紋
    ，但伊從九十一年春天開始，有至朋友位於中壢市○○○路的汽車音響店當學徒
    ，伊有透過朋友之介紹替丙○○的車子察看其內之音響，但伊不會修，所以沒有
    修理，但可能因此才會致她車上有伊之指紋云云。經查，被害人丙○○所有之前
    開車輛內為警採集之指紋經輸入電腦比對結果，核與被告存檔之指紋卡相符，此
    有內政部警政署刑事警察局九十一年三月十四日出具之刑紋字第０九一０００三
    一五四號鑑驗通知書一紙附卷可稽，且據被害人丙○○到庭陳稱：伊車子音響被
    偷當日就報警，警察當時馬上就在車內採指紋，伊並不認識乙○○，伊車子平日
    只有伊與伊先生在使用，並沒有借給他人使用過，伊車子都是在中壢交流道附近
    的一家豪記修車廠修理，並沒有至環中東路的修車廠修過，伊汽車音響被偷時，
    伊有察看音響的接頭被拔得很完整，伊認為應該是行家所為等語，顯見被害人丙○○從未曾將其車交予被告修理過，並被害人丙○○之前開車輛係於九十年十二
    月二十六日凌晨被竊，核與被告所陳其自九十一年春天才開始至友人汽車音響店
    當學徒之時間不符，參酌被害人丙○○與被告既不相識，亦未曾將其車輛交予被
    告使用或修理，則在其車內查獲被告之指紋，堪認該車確係被告所竊取，被告之
    前開辯詞，僅係畏罪卸責之詞，尚無足採，此外復據被害人甲○○指訴綦詳，並
    有贓物領據一紙、車輛照片五幀在卷足憑，故本件事証明確，被告犯行洵堪認定
    ，應予依法論科。
二、核被告之所為，係犯刑法第三百二十條第一項之竊盜罪及第三百三十七條之侵占
    離本人所持有之物罪。被告曾於八十八年間因傷害案件，經本院於八十八年七月
    二十日判處有期徒刑六月，於八十八年九月十三日確定，並於九十年一月三日執
    行完畢，此有台灣高等法院被告全國前案紀錄表一紙在卷可按，被告於前案執行
    完畢後，五年內再犯有期徒刑以上刑之竊盜罪，為累犯，就所犯竊盜罪之部分應
    加重其刑。被告所犯上開二罪，犯意各別，犯行互殊，應分論併罰。爰審酌被告
    犯罪之動機、目的、手段、所生危害及犯罪後之態度等一切情狀，分別量處如主
    文所示之刑，並就罰金刑之部分諭知易服勞役之折算標準，以資懲儆。
據上論斷，應依刑事訴訟法第二百九十九條第一項前段，刑法第三百二十條第一項、
第三百三十七條、第四十七條、第四十二條第二項，罰金罰鍰提高標準條例第一條前
段、第二條，判決如主文。
本案經檢察官張啟聰到庭執行職務。
中      華      民      國    九十二    年      六      月     十七     日
                              臺灣桃園地方法院刑事第二庭
                                  法  官  林  恆  吉
右正本證明與原本無異。
如不服本判決，應於判決送達後十日內向本院提出上訴狀( 應附繕本 )，上訴於臺灣
高等法院。
                                  書記官  邱  仲  騏
中      華      民      國    九十二    年      六      月     十七     日
附錄論罪科刑法條
刑法第三百二十條第一項、第三百三十七條
中華民國刑法第三百二十條第一項
 (普通竊盜罪、竊佔罪)
意圖為自己或第三人不法之所有，而竊取他人之動產者，為竊盜罪，處五年以下有期
徒刑、拘役或五百元以下罰金。
中華民國刑法第三百三十七條
 (侵占遺失物罪)
意圖為自己或第三人不法之所有，而侵占遺失物、漂流物或其他離本人所持有之物者
，處五百元以下罰金。


司法院資訊處製作；財團法人民間司法改革基金會備份。
